臺灣屏東地方法院民事裁定
111年度屏簡聲字第23號
聲  請  人  羅賢輝  


相  對  人  曾志鵬  
上列當事人間請求停止執行事件，本院裁定如下：
    主  文
聲請人供擔保新臺幣（下同）300,000元後，本院111年度司執字
第51609號清償票款強制執行事件之強制執行程序，於本院111年
度屏簡字第405號確認本票債權不存在之訴事件裁判確定或和解
、調解、撤回前，應暫予停止。
    理  由
一、按發票人主張本票係偽造、變造者，於前條裁定送達後20日
    內，得對執票人向為裁定之法院提起確認之訴；發票人主張
    本票債權不存在而提起確認之訴不合於第1項之規定者，法
    院依發票人聲請，得許其提供相當並確實之擔保，停止強制
    執行，非訟事件法第195條第1項、第3項定有明文。次按法
    院依非訟事件法第195條第3項定擔保金額而准許停止強制執
    行之裁定者，該項擔保係備供債權人因停止執行所受損害之
    賠償，其數額應依標的物停止執行後，債權人未能即時受償
    或利用該標的物所受之損害額，或其因另供擔保強制執行所
    受之損害額定之，非以標的物之價值或其債權額為依據。
二、本件聲請意旨略以：相對人持本院核發之111年度司票字第5
    75號裁定暨確定證明書為執行名義，然聲請人業已提起確認
    本票債權不存在之訴（本院111年度屏簡字第405號），爰聲
    請上開確認本票債權不存在訴訟判決確定前，停止本院111
    年度司執字第51609號強制執行事件（下稱系爭強制執行事
    件）之強制執行程序。
三、經查，相對人於民國111年9月6日持本院核發之111年度司票
    字第575號裁定暨確定證明書為執行名義，聲請本院以111年
    度司執字第51609號清償票款強制執行事件，其聲請執行之
    債權額為新臺幣（下同）200萬元，本院民事執行處已依相
    對人聲請查封聲請人所有坐落屏東縣○○鄉○○段000地號土地
    應有部分3分之1、同段143地號土地（下稱142、143地號土
    地）及同段364建號建物，並囑託臺灣高雄地方法院強制執
    行聲請人之財產在案。且聲請人以相對人為被告，向本院提
    起111年度屏簡字第405號確認本票債權不存在之訴等情，有
    本院開庭通知書在卷可參。雖聲請人於本院111年度屏簡字
    第405號確認本票債權不存在事件之起訴狀主張系爭本票有
    偽造、變造之嫌云云，惟於該事件審理時則主張系爭本票所
    擔保之債權，業已清償完畢等語，似與單純本票遭偽造、變
    造所提出確認本票債權不存在之訴有異，應認其聲請裁定停
    止系爭強制執行事件之執行程序，係符合非訟事件法第195
    條第3項規定而非同條第1項規定，否則無異鼓勵本票債務人
    主張實體上本票票據原因關係不存在外，另再隨意加記「有
    偽造、變造之嫌」等語，以圖利用非訟事件法第195條第1項
    規定，脫免提供擔保之責任，而有損本票債權人之權益。又
    相對人於系爭強制執行事件聲請執行之債權額為200萬元，
    而上開142、143地號土地面積分別為431、130平方公尺，公
    告土地現值分別為每平方公尺18,000元、14,500元，價額應
    核定為4,471,000元（計算式：431ㄨ18,000ㄨ1/3＋130ㄨ14,500
    ＝4,471,000；而上開房屋現值為431,900元，有房屋稅籍證
    明書及土地登記第一類謄本附於上開執行事件卷可稽，則上
    開房地現值合計為4,902,900元（計算式：4,471,000＋431,9
    00＝4,902,900）。本院審酌相對人聲請強制執行之債權額較
    上開房地之公告現值為低，是相對人因停止執行可能遭受之
    損害，應為前揭債權額200萬元延後受償之利息損害。而該
    事件其期限參考各級法院辦案期限實施要點規定，簡易事件
    第一、二審審判案件之辦案期限，加上裁判送達、上訴、分
    案期間，據此推估上開執行事件停止執行之期間應為3年，
    則以2,000,000元按週年利率5％計算相對人延宕3年受償，所
    可能遭受之利息損失為300,000元（計算式：2,000,000ㄨ5％ㄨ
    3＝300,000）。爰酌定相當擔保金額300,000元予以准許之。
四、爰裁定如主文。
中　　華　　民　　國　　111 　年　　10　　月　　19　　日
                  屏東簡易庭  法　官  曾吉雄
正本係照原本作成。
如對本裁定抗告須於裁定送達後十日內向本院提出抗告狀，並繳
納抗告費新臺幣 1,000 元。
中　　華　　民　　國　　111 　年　　10　　月　　19　　日
                              書記官　鄭美雀